【裁判字號】    89,易,2014
【裁判日期】    890830
【裁判案由】    傷害
【裁判全文】
臺灣臺南地方法院刑事判決                        八十九年度易字第二一四號
    公  訴  人  臺灣臺南地方法院檢察署檢察官
    被      告  甲○○○
右列被告因傷害案件，經檢察官提起公訴（八十九年度偵字第七一八○號），本院判
決如左：
    主  文
甲○○○傷害人之身體，處有期徒刑肆月，如易科罰金，以參佰元折算壹日。
    事  實
一、甲○○○現居住在臺南巿西門路四段五百七十四號處，因常堆放廢棄物於該臺南
    市○○路○段五百七十二巷口，而為居住於同段五百七十二巷口內之乙○○向警
    方提出檢舉，兩人因生嫌隙。甲○○○於民國八十九年六月十一日十九時許，見
    乙○○駕車欲回家，即在西門路四段五百七十二巷口處攔下其所駕駛之車輛，並
    向乙○○質問為何向警方提出檢舉，兩人因生爭執，甲○○○竟生傷害之故意，
    以手抓乙○○臉部，致乙○○受有頭部外傷併顏面擦傷○‧二Ｘ○‧五公分及右
    鼻翼下、右額部腫脹二Ｘ二Ｘ○‧七公分等傷害。
二、案經乙○○訴由臺灣臺南地方法院檢察署檢察官偵查起訴。
    理  由
一、訊據被告甲○○○固對於曾因擺放物品，遭告訴人檢舉，案發當日並曾為此事和
    告訴人發生爭執一節供承不諱，惟矢口否認有何傷害犯行，辯稱：當時是將告訴
    人的車攔下，欲問她為何去檢舉，因伊只是把廢棄物擺在自家門口，而告訴人當
    時就抓伊的臉及手，伊將她隔開，並沒有再抓她。反而是告訴人一直打伊，當時
    女兒剛好來找伊，就叫女兒報警，而女兒有要將伊等拉開，但告訴人仍一直打伊
    云云。經查右揭事實業據告訴人於偵訊時及本院審理時指訴在卷，而告訴人因此
    受有上揭傷害，並有財團法人奇美醫院診斷證明書一紙附卷可稽，而被告確有於
    上開時地和告訴人發生爭執，為其所不否認，被告並於偵訊時自承：當時有和告
    訴人發生拉扯等情，及於本院審理時自承：曾以手隔開告訴人等情，而告訴人所
    受傷害情形亦是頭部外傷併顏面擦傷○‧二Ｘ○‧五公分及右鼻翼下、右額部腫
    脹二Ｘ二Ｘ○‧七公分等傷害，與告訴人所指訴當時伊搖下車窗，被告是伸手進
    來抓伊等語，及被告於偵訊時供承當時告訴人搖下車窗，伊跟他發生拉扯所會導
    致受傷情形大致相符，被告伸手抓向被告臉部，將可致人於傷，應可為被告所得
    知，其猶仍為之，自難謂其無傷害之犯意至明。此外並有告訴人檢舉臺南市○○
    路○段五百七十二號側門外圍堆置清潔劑廢棄桶之臺南市衛生局回覆函一份在卷
    足參。而被告雖辯稱當時告訴人亦曾打傷伊等語，然被告亦供承當時伊女兒在旁
    等語，則衡情被告女兒應會阻止上開情事之發生，則其是否會放任告訴人一再毆
    打被告，已不無可疑。且縱亦屬實，亦為被告是否對告訴人實施追訴之問題，尚
    與被告所已成立之前開罪責無關至明，是以被告上開所辯無非卸責之詞，不足採
    信。本件事證已甚明確，被告犯行應堪認定。
二、核被告甲○○○傷害人之身體，所為係犯刑法第二百七十七條第一項之罪。爰審
    酌被告犯罪之動機、目的、手段、所生危害、其與告訴人發生爭執因而傷害告訴
    人之緣由、與告訴人關係、告訴人所受傷害情形及被告犯後態度等一切情狀，量
    處如主文所示之刑，並諭知易科罰金之折算標準，以資懲儆。
據上論斷，應依刑事訴訟法第二百九十九條第一項前段，刑法第二百七十七條第一項
、第四十一條，罰金罰鍰提高標準條例第一條前段、第二條，判決如主文。
中    華    民    國      八十九    年      八        月      三十      日
                              臺灣臺南地方法院刑事第四庭
                                      法  官  楊  惠  芬
右正本證明與原本無異。
如不服本判決，應於送達後十日內向本院提出上訴狀。
                                      書記官  陳  俊  元
中    華    民    國      八十九    年      八        月      三十一    日
附錄本案論罪科刑法條全文：
刑法第二百七十七條第一項：
傷害人之身體或健康者，處三年以下有期徒刑、拘役或一千元以下罰金。


司法院資訊處製作；財團法人民間司法改革基金會備份。
